# 基金公司会计处理

提问人：sd731 时间：2021-08-19 16:41:50
请教陈版主，基金公司募集资金后，由于支付给出售方的时间较长，出售方提出将募集资金产生的银行利息也一并收取，该笔利息基金层面已经算入投资的初始成本中，后期会按照利息可计提时计入利息收入，但是这个会产生可分配利润中虚增了这部分收入，可供分配的调整事项中是否能够将此部分调整扣除，实际基金可供利润分配的调整事项中并不存在该事项且不能更正相关调整描述。想请陈版主确认：首先我们的会计确认方法是否准确，其次是该笔利息输入是不是可以作为可供分配利润的调整事项，最后如果可以进调整事项，那是进哪个调整项目？谢谢

回答人：chenyiwei
“基金公司募集资金后，由于支付给出售方的时间较长，出售方提出将募集资金产生的银行利息也一并收取”：由于金融资产不属于《企业会计准则第 17 号——借款费用》规定的“符合资本化条件的资产”，因此一并支付给出售方的利息不应计入该金融资产的成本，而是确认为预付利息，在合同约定的递延付款期限内摊销，确认为各期的利息支出。这样，不应出现主帖所说的利润虚增问题。